臺灣高雄地方法院民事裁定
111年度鳳補字第765號
原      告  于中聲  
            黃文宏  
            黃雅鳳  
            湖濱春曉樓管理委員會

上  一  人
法定代理人  黃文宏  


上列原告請求修繕漏水事件，本院裁定如下：
    主  文
原告應於收受本裁定後10日內具狀提出修繕漏水所需費用之相關
資料，暨補正應受判決事項之聲明到院，逾期未補正，即駁回原
告之訴。
    理  由
一、按原告之訴，有起訴不合程式或不備其他要件者，法院應以
    裁定駁回之；但其情形可以補正者，審判長應定期間先命補
    正；又起訴，應以訴狀表明當事人、訴訟標的、其原因事實
    及應受判決事項之聲明，提出於法院為之；民事訴訟法第24
    9條第1項第6款、第244條第1項定有明文。又民事訴訟法第2
    44條第1項第3款所稱「應受判決事項之聲明」乃請求判決之
    結論，亦係請求法院應為如何判決之聲明，如當事人獲勝訴
    之判決，該聲明即成為判決之主文，並為將來據以強制執行
    之依據及範圍，是以原告所表明訴之聲明必須明確一定、具
    體合法、適於強制執行（如為給付之訴），始謂已表明訴之
    聲明（最高法院98年度台上字第599號判決意旨參照）。另
    按訴訟標的起訴時之交易價額繳納裁判費，此為必備之程式
    。又訴訟標的之價額，由法院核定；以一訴主張數項標的者
    ，其價額合併計算之，民事訴訟法第77條之1第1項、第77條
    之2第1項前段定有明文。訴請容忍修繕漏水之訴應屬財產權
    訴訟，其訴訟標的價額應依其所受利益即修繕漏水避免減少
    房屋價額為準，故應以預估修繕費用之價額核定之（臺灣高
    等法院暨所屬法院103 年法律座談會民事類提案第19號研討
    結果參照）。
二、本件原告起訴請求㈠被告應容忍原告及原告指派之修繕人員
    進入被告所有門牌號碼高雄市○○區○○街0號4樓之17房屋（下
    稱系爭房屋）內為漏水修繕㈡被告應各給付原告新臺幣**元
    及自起訴狀繕本送達翌日起至清償日止，按週年利率5％計算
    之利息。依上開裁判意旨，修復漏水應以預估修繕費用核定
    此部分之訴訟標的價額，是原告應查報系爭房屋修繕至不漏
    水狀態所需之工程費用（應提出估價單），惟原告未提出修
    繕漏水所需費用之相關資料，又原告僅聲明被告應各給付原
    告**元，未明確記載應受判決事項之聲明，致本院無從據以
    核定訴訟費用及特定審判範圍，有起訴不合程式之情形。
三、爰此，茲命原告於收受本裁定10日內具狀補正修繕漏水所需
    費用之相關資料（如工程估價單等)，並補正應受判決事項
    之聲明到院，逾期未補正上開資料，即駁回原告之訴， 特
    此裁定。
中　　華　　民　　國　　111 　年　　12　　月　　7 　　日
          　　　　鳳山簡易庭  法　  官  李怡蓉
以上正本係照原本作成。
本件不得抗告。
中　　華　　民　　國　　111 　年　　12　　月　　7 　　日
                              書 記 官  陳冠廷